臺灣高等法院臺中分院民事裁定
111年度抗字第299號
抗  告  人  曾秉瑜
            羅錫堅
相  對  人  彰化縣田尾鄉十甲自辦市地○○區○○○

兼  上一人
法定代理人  侯傑中
相  對  人  莊志良
            林祿貴（原名：林福龍）

            張麗莉
            彰化縣田尾鄉十甲自辦市地○○區○○○

上  一  人
法定代理人  黃琮柏
相  對  人  王素霞
            莊麗珠
            林玉娟
            許畯富
上列當事人間請求塗銷所有權移轉登記等事件，抗告人對於中華
民國111年6月23日臺灣彰化地方法院111年度補字第338號裁定關
於核定訴訟標的價額部分提起抗告，本院裁定如下：
      主  文
抗告駁回。
抗告訴訟費用由抗告人負擔。
      理  由
一、按核定訴訟標的之價額，以起訴時之交易價額為準；無交易
    價額者，以原告就訴訟標的所有之利益為準；以一訴主張數
    項標的者，其價額合併計算之，但所主張之數項標的互相競
    合或應為選擇者，其訴訟標的價額，應依其中價額最高者定
    之；訴訟標的之價額不能核定者，以民事訴訟法第466條所
    定不得上訴第三審之最高利益額數加10分之1定之，民事訴
    訟法第77條之1第2項、第77條之2第1項、第77條之12分別定
    有明文。次按原告對於土地重劃決議，請求確認無效或撤銷
    之訴，其訴有理由時，即回復其土地未重劃時之原有狀態，
    原告因起訴所得受之利益，應以其因重劃而變動前後之土地
    面積及價額之差額為準（最高法院110年度台抗字第681號裁
    定意旨參照）。
二、抗告人於原法院起訴聲明：㈠確認相對人彰化縣田尾鄉十甲
    自辦市地重劃區重劃會（下稱系爭重劃會）不成立；㈡確認
    系爭重劃會民國107年10月5日第10次理事會決議「有關彰化
    縣田尾鄉十甲自辦市地重劃區（下稱系爭重劃區）抵費地之
    處分」（下稱系爭決議）無效；㈢相對人應將彰化縣○○鄉○○
    段0000○0000地號土地（下合稱系爭土地，以下就各別地號
    土地僅略稱其地號數）於110年5月7日經彰化縣北斗地政事
    務所以買賣為原因所為之所有權移轉登記（下稱系爭移轉登
    記）予以塗銷（見補字卷第11頁），經原法院以原裁定核定
    該事件訴訟標的價額為新臺幣（下同）24,244,480元，並命
    抗告人於原裁定送達翌日起15日內補繳第一審裁判費225,40
    0元，抗告人就原裁定核定訴訟標的價額部分不服提起本件
    抗告。
三、經查：
　㈠抗告人上開起訴聲明第㈠、㈡、㈢項之訴訟標的雖有不同，惟其
    等所主張之原因事實為：系爭重劃會籌備會曾承諾抗告人曾
    秉瑜，若同意參與重劃，重劃後會分配中山路與○○路口位置
    之土地予曾秉瑜，但系爭重劃會第6次理事會並未依約將該
    位置之0000地號土地分配予曾秉瑜，反分配給系爭重劃會理
    事；而系爭重劃會亦未按原位次原則將0000地號土地分配予
    抗告人羅錫堅，反分配形狀非方正之0000地號土地予羅錫堅
    ，再於第10次理事會通過系爭決議，將0000、0000、0000地
    號土地同時出售，更於110年5月7日將系爭土地以買賣為原
    因登記予相對人王素霞、莊麗珠、林玉娟、許畯富。然系爭
    重劃會應屬違法成立，未合法選任理事，導致理事會所為之
    系爭決議亦屬無效，依系爭決議而出售之系爭土地自應塗銷
    所有權移轉登記以回復登記。以抗告人之前開主張，自經濟
    上觀之，其訴訟目的一致，故本件訴訟標的之價額，應擇其
    中價額較高者定之。
　㈡其中聲明第㈠項之訴訟標的經核並無交易價額，自屬不能核定
    ，其訴訟標的價額應核定為165萬元。聲明第㈡項部分，抗告
    人均主張應分得重劃後之0000地號土地，自應以抗告人因重
    劃而變動前後之土地面積及價額之差額計算訴訟標的價額。
    而抗告人於重劃前均非原該位置之地主，自無重劃前之土地
    價值；至於0000地號土地於重劃後所分配之土地價值，經依
    系爭重劃區重劃前後土地分配清冊其中「重劃後土地情形」
    欄所列「面積」×「評定地價」計算為21,305,878元（計算
    式：1,019.42平方公尺×20,900元/平方公尺＝21,305,878元
    ）。故此部分訴訟標的價額應核定為21,305,878元。聲明第
    ㈢項部分，應按系爭土地出售予王素霞、莊麗珠、林玉娟、
    許畯富等4人之交易價額核定其訴訟標的之價額；惟因系爭
    移轉登記係系爭重劃會基於系爭決議所為，與一般買賣不同
    ，並無買賣價金可供核算系爭土地之交易價值，僅得以系爭
    土地之面積及起訴時之公告現值為計算。故此部分訴訟標的
    價額應核定為24,244,480元【計算式：（0000地號土地：10
    19.42平方公尺×12,400元/平方公尺）＋（0000地號土地：93
    5.78平方公尺×12,400元/平方公尺）＝24,244,480元】。其
    擇一價額較高者為24,244,480元，故本件訴訟標的價額應核
    定為24,244,480元。
　㈢抗告人雖主張：本件訴訟標的價額之核定，應以系爭土地於
    重劃前、後地價之差額為準等語，並提出最高法院110年度
    台抗字第1072號裁定為證。惟上開裁定之原因事實乃抗告人
    曾秉瑜等6人另案訴請撤銷系爭重劃會所為並經彰化縣政府
    核備之土地分配決議（見本院卷第9至10頁），其訴訟標的
    為0000、0000地號土地，與本件系爭土地不同、上開土地分
    配決議之內容亦與系爭決議之內容不同、抗告人於該案並未
    請求塗銷所有權移轉登記，兩案原因事實既有上開差異，自
    無從逕予比附援引。抗告人此部分主張，要無可採。
四、綜上所述，原裁定核定本件訴訟標的價額為24,244,480元並
    無違誤，抗告意旨指摘原裁定此部分不當，求為廢棄，並無
    理由。
五、據上論結，本件抗告為無理由，爰裁定如主文。
中　　華　　民　　國　　111 　年　　8 　　月　　24　　日
                    民事第五庭  審判長法　官  游文科
　　　　　　　　　　　　　　          法　官  吳崇道
　　　　　　　　　　　　　　　        法　官  楊珮瑛
正本係照原本作成。
再為抗告應以適用法規顯有錯誤為理由。
如提起再抗告者應於裁定送達後10日內向本院提出抗告理由狀（
須按照他造人數附具繕本）並繳納抗告裁判費新台幣1000元。同
時委任律師或具有律師資格之關係人為代理人。因疫情而遲誤
不變期間，得向法院聲請回復原狀。　　　　　　　　　　

                                      書記官  金珍華 
　　　　　　　　　　　　　　　　　　　
中　　華　　民　　國　　111 　年　　8 　　月　　24　　日